el: Υλικά κατασκευών > Παροχή ρεύματος & ηλεκτρικά εξαρτήματα > Ηλεκτρικοί διακόπτες > Ειδικοί ηλεκτρικοί διακόπτες & ρελέ: Διακόπτες ορίου; Διακόπτες πίεσης; Ειδικά ρελέ
tr: Hırdavat > Elektrik Sarf Malzemeleri > Elektrik Anahtarları > Özel Elektrikli Anahtarlar: Limit Anahtarları; Basınç Anahtarları; Özel Röleler
hu: Hardver > Tápellátás és elektromos kellékek > Elektromos kapcsolók > Speciális elektromos kapcsolók és relék: Határérték-kapcsolók; Nyomáskapcsolók; Speciális relék
en: Hardware > Power & Electrical Supplies > Electrical Switches > Specialty Electrical Switches & Relays: Limit Switches; Pressure Switches; Specialty Relays
ru: Оборудование и технические изделия > Системы электроснабжения > Электровыключатели > Специализированные выключатели и реле: Концевые выключатели; Реле давления; Специализированные реле
nb: Maskinvare > Strøm- og elektrisk utstyr > Elektriske brytere > Spesialelektriske brytere og releer: Begrensningsbrytere; Trykkbrytere; Spesialreléer
de: Heimwerkerbedarf > Elektrobedarf > Elektroschalter > Spezielle elektrische Schalter: Endschalter; Druckschalter; Spezialrelais
ko: 철물 > 전원/전기 용품 > 전기 스위치 > 특수 전기 스위치/계전기: 리미트 스위치; 압력 스위치; 특수 릴레이
vi: Phần cứng > Nguồn & Cấp điện > Công tắc điện > Công tắc và rơ le điện chuyên dụng: Công tắc hành trình; Công tắc áp suất; Rơle chuyên dụng
lt-LT: Techninė įranga > Elektros reikmenys > Elektriniai jungikliai > Specialūs elektros jungikliai ir relės: Galiniai jungikliai; Slėgio jungikliai; Specialios relės
it: Articoli di ferramenta > Forniture elettriche > Interruttori elettrici > Interruttori elettrici speciali: Interruttore d'arresto; Pressostati; Relè speciali
hr-HR: Željezarija > Elektroinstalacijska oprema > Električni prekidači > Posebni električni prekidači i releji: Granični prekidači; Tlačne sklopke; Posebni releji
zh-TW: 硬體 > 供電用品 > 電動開關 > 專用電子切換器/繼電器: 限動開關; 壓力開關; 專用繼電器
ja: DIY用品 > 電力供給装置 > 電気スイッチ > 特殊電源スイッチ: リミットスイッチ; 圧力スイッチ; 特殊リレー
sk-SK: Náradie > Dodávka elektrickej energie > Elektrické spínače > Špeciálne elektrické spínače a relé: Koncové spínače; Tlakové spínače; Špeciálne relé
nl: Bouwmaterialen > Energie- en elektriciteitsbenodigdheden > Elektrische schakelaars > Speciale elektrische schakelaars: Eindschakelaars; Drukschakelaars; Speciale relais
es: Bricolaje > Suministros eléctricos > Interruptores eléctricos > Interruptores eléctricos de especialidad: Interruptores de límite; Interruptores de presión; Relés especiales
fr: Quincaillerie > Accessoires électriques > Interrupteurs > Interrupteurs électriques spéciaux: Interrupteurs de position; Interrupteurs de pression; Relais spécialisés
cs: Kutilství a řemeslo > Elektroinstalace > Elektrické spínače > Speciální elektrické spínače: Limitní spínače; Tlakové spínače; Speciální relé
sv: Metallprodukter > Eltillbehör > Elektriska brytare > Specialströmbrytare: Gränslägesströmbrytare; Tryckströmbrytare; Specialreläer
pt-PT: Equipamento > Artigos de potência e alimentação elétrica > Interruptores elétricos > Interruptores e relés elétricos: Interruptores de limite; Comutadores de pressão; Relés especiais
sl-SI: Gradbena oprema > Napajanje in električna oprema > Električna stikala > Posebna električna stikala in releji: Omejitvena stikala; Tlačna stikala; Posebni releji
zh-CN: 五金/硬件 > 电动/电气用品 > 电开关 > 特种电气开关与继电器: 限位开关; 压力开关; 特殊专用继电器
pt-BR: Ferragens > Suprimentos elétricos > Interruptores elétricos > Interruptores elétricos especiais: Interruptores de limite; Pressostatos; Relés especiais
pl: Sprzęt > Materiały elektryczne > Przełączniki elektryczne > Specjalne włączniki światła: Wyłączniki krańcowe; Presostaty; Przekaźniki specjalne
da: Isenkram > Eludstyr > Kontakter > Specielle elektriske kontakter: Grænsekontakter; Trykkontakter; Specialrelæer
ro-RO: Feronerie > Articole și consumabile de alimentare și electrice > Întrerupătoare electrice > Întrerupătoare și relee electrice specializate: Întrerupătoare de sfârșit de cursă; Întrerupătoare manometrice; Relee specializate
bg-BG: Железария > Захранване и електрически консумативи > Електрически ключове > Специални електрически превключватели и релета: Крайни изключватели; Пресостати; Специални релета
fi: Rakentaminen > Teholähteet ja sähkötarvikkeet > Sähkökatkaisijat > Sähkökatkaisijat ja releet: Rajakytkimet; Painekytkimet; Erikoisreleet
th: ฮาร์ดแวร์ > อุปกรณ์ที่ใช้ไฟฟ้า > สวิตช์ไฟฟ้า > สวิตช์และรีเลย์ไฟฟ้าเฉพาะทาง: ลิมิตสวิตช์; สวิตช์ความดัน; รีเลย์พิเศษ